ACORDAO-COMPLETO-2537506

ACÓRDÃO DE RELAÇÃO

ACÓRDÃO DE RELAÇÃO 2997/2022 ATA 17/2022 - PRIMEIRA CÂMARA

Acórdão 2997/2022-TCU-Primeira Câmara
Trata-se de ato de concessão de aposentadoria emitido pelo Instituto Nacional de Colonização e Reforma Agrária em favor de Maria Auxiliadora Freitas de Souza. 
Considerando que, no ato em epígrafe, a Sefip identificou, como irregularidade a macular o registro, o pagamento judicial de parcela referente a plano econômico oriunda do regime da CLT;
Considerando que, recentemente, o Sindicato dos Servidores Públicos Federais no Estado de Rondônia SINDSEF apresentou reclamação à 2ª Vara do Trabalho de Porto Velho, nos autos do processo 0010428-66.2013.5.14.0003, pleiteando a concessão de antecipação dos efeitos da tutela in limine e inaudita altera parte, para determinar que o Instituto Nacional de Colonização e Reforma Agrária reincorporasse o percentual recebido pelos servidores;
Considerando que a sentença proferida no processo mencionado julgou procedente em parte o pedido formulado pelo sindicato e condenou o Incra a cumprir a sentença originária, sob pena de aplicação de multa;
Considerando que a aludida decisão judicial ainda não transitou em julgado;
Considerando que, nessa situação, o TCU está impedido de determinar a suspensão da referida parcela em razão de existir decisão judicial que ampara seu pagamento;
Considerando o princípio da independência das instâncias, que permite ao TCU decidir a questão posta à sua análise com base nos documentos acostados aos autos e na sua jurisprudência, não se vinculando aos provimentos judiciais eventualmente existentes;
Considerando que esta Corte já propôs o acompanhamento, pela AGU e Conjur, do processo judicial mencionado, consoante os Acórdão 6041/2020-TCU-Primeira Câmara, e 12.534/2020-TCU-2ª Câmara, sendo desnecessária, nos presentes autos, a elaboração de proposta nesse sentido; 
Considerando o entendimento firmado a partir do Acórdão 1414/2021-TCU-Plenário no sentido de ser possível "a apreciação de ato sujeito a registro mediante relação, na forma do art. 143, inciso II, do Regimento Interno do TCU, nas hipóteses em que a ilegalidade do ato decorra exclusivamente de questão jurídica de solução já pacificada na jurisprudência desta Corte de Contas";
Os Ministros do Tribunal de Contas da União ACORDAM, por unanimidade, com fundamento no art. 71, inciso III, da Constituição Federal de 1988, c/c os arts. 1º, inciso V, 39, inciso II, e 45, caput, da Lei 8.443/1992, e ainda com os arts. 143, inciso II, parte final, 260, § 1º, e 262, caput e § 2º, do Regimento Interno/TCU, em: 
a) considerar ilegal o ato de concessão de aposentadoria emitido em favor de Maria Auxiliadora Freitas de Souza (XXX.608.762-XX) , recusando o respectivo registro;
b) fazer as determinações especificadas no subitem 1.7.
1. Processo TC-Processo 008.034/2022-2 (APOSENTADORIA) 
	1.1. Interessada: Maria Auxiliadora Freitas de Souza (XXX.608.762-XX) .
	1.2. Entidade: Instituto Nacional de Colonização e Reforma Agrária.
	1.3. Relator: Ministro Vital do Rêgo.
	1.4. Representante do Ministério Público: Procurador Júlio Marcelo de Oliveira.
	1.5. Unidade Técnica: Secretaria de Fiscalização de Integridade de Atos e Pagamentos de Pessoal e de Benefícios Sociais (Sefip) .
	1.6. Representação legal: não há.
	1.7. Determinar ao Instituto Nacional de Colonização e Reforma Agrária que:
1.7.1. acompanhe o deslinde do processo 0010428-66.2013.5.14.0003, que tramita na 2ª Vara do Trabalho de Porto Velho e, caso o desfecho seja desfavorável à interessada, adote as medidas administrativas necessárias à exclusão da parcela judicial decorrente de planos econômicos, promovendo, ainda, a reposição ao erário dos valores indevidamente percebidos, nos termos do art. 46 da Lei 8.112/1990, com a redação dada pela Medida Provisória 2.225-45/2001, caso a decisão judicial definitiva não venha a dispor de modo contrário;
1.7.2. no prazo de 30 (trinta) dias, contados da ciência da decisão, envie a este Tribunal documento comprobatório de que a interessada está ciente da presente deliberação.

Primeira Câmara

Maria Auxiliadora Freitas de Souza (XXX.608.762-XX).

VITAL DO RÊGO

não há.

Procurador Júlio Marcelo de Oliveira.

APOSENTADORIA (APOS)

Secretaria de Fiscalização de Integridade de Atos e Pagamentos de Pessoal e de Benefícios Sociais (Sefip).